臺灣臺中地方法院刑事判決　　　　　　　　　　　　九十三年度訴字第三八三號
　　公　訴　人　臺灣臺中地方法院檢察署檢察官
　　被　　　告　甲○○
右列被告因違反毒品危害防制條例案件，經檢察官提起公訴（九十三年度毒偵字第四
三四三號、九十三年度毒偵字第四八七○號）及移
○號），被告於準備程序中就被訴事實為有罪之陳述，受命法官於聽取當事人之意見
後，由本院合議庭裁定以簡式審判程序判決如左：
    主      文
甲○○連續施用第一級毒品，累犯，處有期徒刑玖月；扣案之第一級毒品海洛因壹包
（淨重零點肆伍公克，空包裝重零點柒貳公克），沒收銷燬之。又連續施用第二級毒
品，累犯，處有期徒刑伍月；扣案之第二級毒品甲基安非他命肆包（含袋重合計伍點
柒公克），沒收銷燬之；另扣案之甲基安非他命吸食器壹組，沒收。應執行有期徒刑
壹年；扣案之第一級毒品海洛因壹包（淨重零點肆伍公克，空包裝重零點柒貳公克）
、第二級毒品甲基安非他命肆包（含袋重合計伍點柒公克），均沒收銷燬之，另扣案
之甲基安非他命吸食器壹組，沒收。
    犯罪事實及理由
一、犯罪事實：
  (一)甲○○前因竊盜案件，經本院民國九十一年度易字第二六四六號判處有期徒刑八
    月確定，入監執行後，已於九十二年十二月二十一日縮刑期滿執行完畢出監；其
    又因施用毒品案件，經本院八十九年度毒聲字第三三六五號裁定令入勒戒處所施
    以觀察、勒戒後，認無繼續施用毒品之傾向，已於八十九年六月二十日執行完畢
    釋放，並經臺灣臺中地方法院檢察署檢察官以八十九年度毒偵字第三九六一號不
    起訴處分確定。詎甲○○於前開觀察勒戒期滿釋放後五年內，不知悛悔警惕，另
    分別基於施用第一、二級毒品之概括犯意，自九十三年七月二十日起至九十四年
    一月十九日止，在其臺中市○○區○○里○○路一之一號住處，以將第一級毒品
    海洛因摻在香煙裡面吸食之方式，連續施用第一級毒品海洛因，平均每三日施用
    一次；並自九十三年七月二十日起至九十四年一月十六日止，在其臺中市○○區
    ○○里○○路一之一號住處、臺中市○○路○段三十之四十號其工作地點等處，
    以將第二級毒品甲基安非他命用玻璃球燒烤之方式，連續施用第二級毒品甲基安
    非他命，平均每十日施用一次。並分別於：(一)九十三年十月二十六日二十一時三
    十分許，在臺中市○區○○街八十一號前處經警查獲，並扣得其所有海洛因一包
    （淨重○點四五公克，空包裝重○點七二公克）、甲基安非他命四包（含袋重合
    計五點七公克）；(二)九十三年十一月十九日一時許，在臺中市北屯區○○○○路
    八十號（巴里島汽車旅館）六○三室處經警查獲，並扣得其所有供施用甲基安非
    他命之吸食器一組；(三)九十四年一月二十日二十二時三十分許，在其友人王振翼
    之臺中市北區○○○○街四七巷二之一號二樓住處，經警查獲王振翼所有之疑似
    海洛因粉末五包、安非他命二包、殘渣袋四個、夾鍊十五個、香煙一支、供施用
    海洛因之吸管一支，並採集甲○○尿液送驗後，均呈第一級毒品海洛因於人體代
    謝後之嗎啡陽性反應，及第二級毒品甲基安非他命於人體代謝後之甲基安非他命
    陽性反應，始悉上情。
  (二)案經臺中市警察局、臺中市警察局第二分局、臺中憲兵隊分別移送、報請臺灣臺
    中地方法院檢察署檢察官偵查起訴及移送併辦。
二、本案證據：
  (一)被告甲○○之自白（見本院卷第五二、五三頁，第一○二至一○四頁；四三四三
    號偵查卷第十三、十四、三二頁；四八七○號偵查卷第十五、三七頁）。
  (二)詮昕科技股份有限公司九十三年十一月十日、九十三年十一月二十五日濫用藥物
    尿液檢驗報告各一紙及憲兵司令部刑事鑑識中心九十四年一月二十四日鑑驗通知
    書一紙（見本院卷第三十、三三、七六頁）。
  (三)法務部調查局九十三年十二月十四日調科壹字第一二○○一四九○八號鑑定通知
    書（見本院卷第三一頁）。
  (四)扣案之被告所有第一級毒品海洛因一包（淨重零點四五公克，空包裝重零點七二
    公克）、第二級毒品甲基安非他命四包（含袋重合計五點七公克）及被告所有供
    施用第二級毒品甲基安非他命之吸食器一組。
  (五)臺灣臺中地方法院檢察署刑案資料查註紀錄表、全國施用毒品案件紀錄表、臺灣
    高等法院被告全國前案紀錄表（被告素行之認定）。
三、至九十四年一月二十日二十二時三十分許，在被告友人王振翼之臺中市北區○○
    ○○街四七巷二之一號二樓住處，經警查獲疑似海洛因粉末五包、安非他命二包
    、殘渣袋四個、夾鍊十五個、香煙一支、供施用海洛因之吸管一支等物，除無證
    據證明確屬第一、二級毒品而屬違禁物外，且上開扣案物品均為王振翼所有、非
    屬被告所有或持有之物等情，亦據被告於警詢、偵查及本院審理時及王振翼於警
    詢、偵查中陳明在卷，是上開扣案物品爰不諭知沒收，附此敘明。
四、適用之法條：刑事訴訟法第二百七十三條之一第一項、第二百九十九條第一項前
    段、第三百十條之二、第四百五十四條第一項，毒品危害防制條例第十條第一項
    、第二項、第十八條第一項前段，刑法第十一條、第五十六條、第四十七條、第
    五十一條第五款、第三十八條第一項第二款，判決如主文。
五、如不服本判決，應於判決送達後十日內，向本院提出上訴狀（須附繕本），上訴
    於臺灣高等法院臺中分院。
本案經檢察官乙○○到庭執行職務。
中      華      民      國    九十四    年     四     月     二十八     日
                                臺灣臺中地方法院刑事第三庭
                                    法  官  何世全
附錄論罪科刑法條：
毒品危害防制條例第十條第一項
施用第一級毒品者，處六月以上五年以下有期徒刑。
毒品危害防制條例第十條第二項
施用第二級毒品者，處三年以下有期徒刑。
右正本證明與原本無異。
                             書記官
中      華      民      國    九十四     年     四      月    二十八    日
